# 请教 chenyiwei 老师关于有报保险的财产损失的账务处理问题

提问人：jo_139069 时间：2019-08-15 16:41:40
公司 18 年厂房发生爆炸，造成财产损失。但公司有保险，预计 19 年保险公司会赔偿。那么请问， 18 年公司要对损失进入损益吗，等 19 年获得保险公司赔偿的时候再冲减上年度的损失？是这样处理的吗

回答人：chenyiwei
对这种情况，可将财产损失金额暂计入固定资产清理，期末应谨慎评估预计可获得的保险赔款和责任人赔偿等金额，对预计不能获得补偿的损失及时通过计提减值准备等方式计入损益。如果不能合理估计获得保险赔偿和责任人赔款的可能性及其金额的，应将损失金额直接计入营业外支出——报废损失，后续收到赔款时确认为营业外收入。